------------------------------------------------------------------------

title: "Dashboard Estratégico - Coleta de Resíduos Urbanos em Cidades Sustentáveis" output: flexdashboard::flex_dashboard: orientation: rows vertical_layout: fill runtime: shiny --------------

```{r setup, include=FALSE}
library(flexdashboard)
library(plotly)
library(readr)
library(dplyr)
library(DT)

# Importação dos CSVs
Volume_residuos_regiao <- read_csv("Volume_residuos_regiao.csv")
Evoluçao_mensal_ocorrencias <- read_csv("Evoluçao_mensal_ocorrencias.csv")
Indice_reincidencia_regiao <- read_csv("Indice_reincidencia_regiao.csv")
Tempo_medio_resoluçao_prioridade <- read_csv("Tempo_medio_resoluçao_prioridade.csv")
Tipos_residuos_encontrados <- read_csv("Tipos_residuos_encontrados.csv")
Ranking_bairros_criticos <- read_csv("Ranking_bairros_criticos.csv")
Eficiencia_coleta_regiao <- read_csv("Eficiencia_coleta_regiao.csv")
```

## Row

### Total de Ocorrências

```{r}
valueBox(
  sum(Ranking_bairros_criticos$total_ocorrencias),
  caption = "Ocorrências Registradas"
)
```

### Volume Total Coletado

```{r}
valueBox(
  round(sum(Volume_residuos_regiao$volume_total),0),
  caption = "Volume Estimado"
)
```

### Tempo Médio de Resolução

```{r}
valueBox(
  round(mean(Tempo_medio_resoluçao_prioridade$tempo_medio_horas),1),
  caption = "Horas"
)
```

### Eficiência Média

```{r}
valueBox(
  paste0(round(mean(Eficiencia_coleta_regiao$taxa_atendimento),1),"%"),
  caption = "Taxa de Atendimento"
)
```

## Row

### Evolução Mensal das Ocorrências

```{r}
plot_ly(
  Evoluçao_mensal_ocorrencias,
  x = ~nome_mes,
  y = ~total_ocorrencias,
  type = "scatter",
  mode = "lines+markers"
) |>
layout(
  title = "Evolução Mensal das Ocorrências",
  xaxis = list(title = "Mês"),
  yaxis = list(title = "Quantidade de Ocorrências")
)
```

### Volume de Resíduos por Região

```{r}
plot_ly(
  Volume_residuos_regiao,
  x = ~volume_total,
  y = ~regiao,
  type = "bar",
  orientation = "h"
)
```

## Row

### Índice de Reincidência por Região

```{r}
plot_ly(
  Indice_reincidencia_regiao,
  x = ~percentual_reincidencia,
  y = ~regiao,
  type = "bar",
  orientation = "h"
)
```

### Tempo Médio de Resolução por Prioridade

```{r}
plot_ly(
  Tempo_medio_resoluçao_prioridade,
  x = ~prioridade,
  y = ~tempo_medio_horas,
  type = "bar"
)
```

## Row

### Tipos de Resíduos Mais Encontrados

```{r}
plot_ly(
  Tipos_residuos_encontrados,
  labels = ~tipo_residuo,
  values = ~total_residuos,
  type = "pie"
)
```

### Ranking de Bairros Críticos

```{r}
plot_ly(
  Ranking_bairros_criticos,
  x = ~total_ocorrencias,
  y = ~bairro,
  type = "bar",
  orientation = "h"
)
```

## Row

### Eficiência da Coleta por Região

```{r}
plot_ly(
  Eficiencia_coleta_regiao,
  x = ~regiao,
  y = ~taxa_atendimento,
  type = "bar"
)
```

### Dados Consolidados

```{r}
datatable(
  Eficiencia_coleta_regiao,
  options = list(pageLength = 5)
)
```
